# 请问哪种情况下，少数股东增资会影响到其他综合收益？

提问人：大葱拌牛肉 时间：2016-05-11 21:58:26
请问哪种情况下，少数股东增资会影响到其他综合收益？

回答人：chenyiwei
少数股东对子公司增资属于合并报表层面的权益性交易，不会影响合并报表层面的其他综合收益。